臺灣臺中地方法院民事判決　96年度訴字第2782號
原　　　告　丁○○
被　　　告　丙○○
訴訟代理人　葉玲秀律師
被　　　告　甲○○
　　　　　　乙○○
上列當事人間第三人異議之訴事件，本院於96年12月12日言詞辯
論終結，判決如下：
    主    文
原告之訴駁回。
訴訟費用由原告負擔。
    事實及理由
壹、程序部分：
    本件被告甲○○、乙○○未於言詞辯論期日到場，核無民事
    訴訟法第386條各款所列情形，爰依原告之聲請，由其一造
    辯論而為判決。
貳、實體部分
一、原告主張：原告於民國68年9月間經由訴外人江梓貴介紹以
    新台幣 (下同)1500 萬元購買台中縣烏日鄉○○○段62-55
    、62-56、62-57、62-59、62-61、64、64-1地號等土地，因
    該地為48年八七水災之流失地，荒蕪無人管理，且原告不具
    自耕農身分致稽延至今未辦理過戶登記，但無改於原告為所
    有權人之事實，原告因而於各地號上建有包含聲明所示四間
    房屋在內之建物，既可儲存農桑，並看守該地，縱認原告就
    系爭土地未辦理所有權登記，參酌大法官會議釋字第
    291、451 號解釋意旨，亦有時效取得地上權之適用，詎被
    告竟持本院90年度重訴字第449號確定判決為執行名義，聲
    請就原告所有上揭建物為強制執行，請求拆除，侵害原告所
    有權，爰依強制執行法第15條規定提起本件第三人異議之訴
    等語。並聲明：本院95年度執字第60327號就門牌號碼台中
    縣烏日鄉○○路631巷90號 (原告住所)、台中縣烏日鄉○○
    路961巷37 號 (現為黃麗美作為工廠使用)、台中縣烏日鄉
    ○○路961巷38號 (現為許阿玉經營太陽城餐飲)、台中縣烏
    日鄉○○路961巷38號 (現為廖政忠經營汽車修配廠)所為強
    制執行程序應予撤銷。
二、被告方面: 被告甲○○、乙○○未於最後言詞辯論期間到庭
    ，被告甲○○復未提出書狀作何聲明或陳述，茲就被告乙○○、丙○○所提書狀記載如下:
  (一)被告丙○○則以: 本院95年度執字第60327號拆屋交地強制
    執行事件之執行名義為本院90年度重訴字第449號確定判決
    ，而原告所主張之前揭四筆建物，均非該案件之執行標的物
    ，況前開強制執行事件業已於96年10月25日執行程序終結，
    本件第三人異議之訴為無理由等語，資為抗辯。並聲明: 原
    告之訴駁回。
  (二)被告乙○○則以: 家父江梓貴前於55年間向訴外人賴啟東購
    買座落台中縣烏日鄉○○○段62-57、62-59、62-70、62-71
    、62-72、62-77、64、64-1、64-2、64-3地號等土地共有農
    地之佃農耕作權，嗣於68年間向地主之一林青揚購買其分別
    共有權利 (應有部分為10/99)，因其餘地主係繼承而來，並
    非務農，上該地號土地實際上僅有家父依其持分面積在其上
    從事農作。嗣原告於79年11月間占有前揭62-57地號部分土
    地，並在其上搭建鐵皮屋從事針車相關生產，並設籍為台中
    縣烏日鄉○○村○○路631巷90號。又於84年間擴大於前揭
    地號土地上整地，造成其他共有人不滿及對家父誤會，遂委
    託黃祝堂向台灣台中地方法院檢察署對家父及原告提竊佔罪
    之訴，原告為求脫罪，唆使家父偽證略以: 原告於68年間即
    在前揭地號土地上從事農作及曾出資1500萬元整理前揭土地
    等情，致該檢察署以告訴人告訴已逾10年之追訴時效為不起
    訴處分在案。原告於不起訴處分後，便肆無憚在前揭土地上
    整地供不肖之徒傾倒工業廢棄物牟取暴利嚴重污染當地土質
    及地下水，經家父及本人多次制止，惟原告卻以家父僅持有
    前揭地號土地持分10/99為由回絕，家父不得不於86年間向
    前揭檢察署提起背信之告訴，並經法院判決原告5月有期徒
    刑在案。原告出獄後，對家父懷恨在心，遂以家父在庭上為
    其做偽證之陳述，於91年間佯稱其曾出資1500萬元向家父購
    買前揭地號土地而提詐欺罪之告訴，嗣經前揭檢察署為不起
    訴處分。本人為拆穿原告假面具，而自訴原告誣告罪，雖經
    法院判決原告無罪，但仍認定原告捏造事實佯稱有出資1500
    萬元向家父購買前地號土地乙事予以認定，是以原告之訴為
    無理由等語，資為抗辯。並聲明: 駁回原告之訴。
三、得心證之理由
　　按第三人就執行標的物有足以排除強制執行之權利者，得於
  　強制執行程序終結前，向執行法院對債權人提起異議之訴。
    如債務人亦否認其權利時，並得以債務人為被告。強制執行
    法第15條定有明文。所稱足以排除強制執行之權利，係指對
    於執行標的物有所有權、典權、留置權、質權存在情形之一
    者（最高法院68年台上字第3190號判例意旨參照）而言。本
    件原告主張其為前揭強制執行事件執行標的物之所有權人，
    為被告所否認，就此有利於己之事實，原告負有舉證之責。
    經查，本院95年度執字第60327號之執行標的物，該執行名
    義即本院90重訴449號判決附圖所示各建物使用人，其中編
    號為張文興為張松山-1為甲○○為楊進益為蔡
    文協為林彰涪為邱作財為甲○○均為王見賢，
    編號於96年3月14日執行處法官現場履勘時已遷
    移，編號為莊碧雲等人使用，編號AB等於96年3月
    14日執行處法官現場履勘時均已拆除，編號-1於96年3
    月14日執行處法官現場履勘時自動拆除，而於96年10月25日
    現場履勘時，編號至除編號外均已拆除，法官當場諭
    知債權人雇工拆除編號，而編號於96年3月14日現場履
    勘時，其使用人表示拋棄土地上農作物，並已於96年10月25
    日全部執行程序終結之事實，業經本院依職權調取前揭強制
    執行卷核閱無訛，並有各該履勘筆錄附卷，為兩造所不爭執
    ，而該執行名義附圖編號20至23號所示之土地公廟、鐵皮屋
    及廁所、車庫等，其坐落基地為台中縣烏日鄉○○段第714
    、714-1及同鄉○○○段第62-78地號土地，與原告自承異議
    之四間建物坐落基地為台中縣烏日鄉○○○段第62-57 、
    62-77地號土地不同，難認原告異議之客體為本院95年度執
    字第60327號之執行標的物。次查，本院前揭強制執行事件
    ，已於96年10月25日執行終結之事實，亦據本院調取上揭執
    行卷核閱屬實，所為第三人異議之訴，亦無理由。
四、本件事證已臻明確，兩造其餘攻擊防禦方法及舉證，於本件
    事實認定及判決結果不生影響，茲不一一論列，附為敘明。
五、訴訟費用負擔之依據：民事訴訟法第78條。
中　　華　　民　　國　　96　　年　　12　　月　　24　　日
                  民事第一庭    法  官  陳學德
正本係照原本作成。
如對本判決上訴，須於判決送達後20日內向本院提出上訴狀。
中　　華　　民　　國　　96　　年　　12　　月　　24　　日
                                書記官  何惠文
